【裁判字號】    97,消債更,892
【裁判日期】    981022
【裁判案由】    更生事件
【裁判全文】
臺灣士林地方法院民事裁定           97年度消債更字第892號
債  務  人  甲○○
代  理  人  南雪貞律師
上列當事人聲請更生事件，本院裁定如下：
    主  文
債務人甲○○自中華民國九十八年十月二十八日十七時起開始更
生程序。
命司法事務官進行本件更生程序。
    理  由
一、按債務人不能清償債務或有不能清償之虞，且無擔保或無優
    先權之債務總額未逾新臺幣（下同）1,200 萬元者，於法院
    裁定開始清算程序或宣告破產前，得向法院聲請更生，觀諸
    消費者債務清理條例第3 條、第42條第1 項規定自明。次按
    法院開始更生程序之裁定，應載明其年、月、日、時，並即
    時發生效力。又法院開始更生或清算程序後，得命司法事務
    官進行更生或清算程序，必要時得選任律師、會計師或其他
    適當之自然人或法人一人為監督人或管理人，復為同條例第
    45條第1 項、第16條所明定。
二、本件聲請意旨略以：伊無資產，每月收入4 萬元，而無擔保
    及無優先權之債務總額計106 萬1,764 元，有擔保債務計61
    3 萬元，債務總額合計達719 萬1,764 元，有不能清償債務
    之情事，前已提出債權人清冊，以書面向最大債權金融機構
    國泰世華商業銀行股份有限公司（下稱國泰世華銀行）請求
    協商，惟協商不成立。且伊無擔保或無優先權之債務總額未
    逾1,200 萬元，復未經法院裁定開始清算程序或宣告破產，
    爰向本院聲請更生等語。
三、經查，債務人甲○○所主張之上開事實，業據提出其全戶戶
    籍謄本、財團法人金融聯合徵信中心當事人綜合信用報告－
    協商前置專用債權人清冊、全國財產稅總歸戶財產查詢清單
    、財政部臺北市國稅局95、96年度綜合所得稅各類所得資料
    清單、勞工保險被保險人投保資料表前置協商不成立通知書
    、98年6 月營業明細等為證（見本院卷第17至20、25至28、
    36至38、46至48、113 至117 頁）。且經本院依職權向最大
    債權金融機構國泰世華銀行函查協商過程等情屬實，有該銀
    行97年12月30日陳述意見狀在卷可按（見本院卷第77至91頁
    ），堪認為真正。是以債務人每月收入4 萬元計算，參酌內
    政部主計處公布之98年度臺北市最低生活費為1 萬4,558 元
    等情，則債務人之收入扣除其個人最低生活費後，僅餘2 萬
    5,442 元，而其債務總額高達719 萬1,764 元，足認其確有
    不能清償債務之情事。此外，債務人復查無消費者債務清理
    條例第6 條第3 項、第8 條或第46條各款所定駁回更生聲請
    之事由存在，則債務人聲請更生，應屬有據。揆諸首揭規定
    及說明，應予開始更生程序，並命司法事務官進行本件更生
    程序。
四、爰裁定如主文。
中    華    民    國    98    年    10    月    22    日
                  民事第一庭  法      官  古振暉
上為正本係照原本作成。
本件不得抗告。
中    華    民    國    98    年    10    月    22    日
                              書  記  官  羅伊安


司法院資訊處製作；財團法人民間司法改革基金會備份。
